slovar/uk_UA.aff
SFX K Y 4
SFX K енити інено енити
SFX K олоти елено олоти
SFX K гнути жено гнути
SFX K сти тено сти
SFX L Y 27
SFX L вити влено вити
SFX L ти лено убти
SFX L ити жено [^з]дити
SFX L тіти чено тіти
SFX L тити чено [^с]тити
SFX L іти ено літи
SFX L мити млено мити
SFX L ити ено [жлнрчшщ]ити
SFX L стити щено стити
SFX L їти єно їти
SFX L кти чено кти
SFX L ути ено нути
SFX L оти ено оти
SFX L бити блено бити
SFX L ювати ьовано [^іоу]ювати
SFX L ити лено фити
SFX L іти жено [^з]діти
SFX L зити жено зити
SFX L ти ено [^у]бти
SFX L здити жджено здити
SFX L ти ено [зс]ти
SFX L увати овано увати
SFX L пити плено пити
SFX L сити шено сити
SFX L ювати йовано [іоу]ювати
SFX L гти жено гти
SFX L ти дено йти
SFX M Y 12
SFX M інь еней інь
SFX M інь еням інь
SFX M інь енями інь
SFX M інь енях інь
SFX M іль елей іль
SFX M іль елям іль
SFX M іль елями іль
SFX M іль елях іль
SFX M ір ерів ір
SFX M ір ерям ір
SFX M ір ерями ір
SFX M ір ерях ір
SFX N Y 10
SFX N ити иючи [врмнш]ити
SFX N ти вучи жити
SFX N итися лючись литися
SFX N тися учись стися
SFX N тися ючись [аіуя]тися
SFX N ти учи сти
SFX N итися иючись [врмнш]итися
SFX N ти ючи [аіуя]ти
SFX N тися вучись житися
SFX N ити лючи лити
SFX O Y 1
SFX O ін іне ін
SFX P Y 23
SFX P хо сі [^и]хо
SFX P є я є
SFX P є ю є
SFX P є єм є
SFX P є ї є
SFX P го зі [^і]го
SFX P я ї ['ь]я
SFX P о і [^гкх]о
SFX P ко ці [оеіу]ко
SFX P е я [лрц]е
SFX P е ю [лрц]е
SFX P е ем [лрц]е
SFX P е і [лрц]е
SFX P е а [жчшщ]е
SFX P е у [жчшщ]е
SFX P е ем [жчшщ]е
SFX P е і [жчшщ]е
SFX P я і [^'ь]я
SFX P о а о
SFX P о у о
SFX P о ом о
SFX P я ю я
SFX P я ям я
SFX Q Y 164
SFX Q ий ийого ий
SFX Q ий ийому ий
SFX Q ий иєму ий
SFX Q ий иїм ий
SFX Q ий ия ий
SFX Q ий иєї ий
SFX Q ий иїй ий
SFX Q ий ию ий
SFX Q ий иєю ий
SFX Q ий иє ий
SFX Q ий иї ий
SFX Q ий иїх ий
SFX Q ий иїми ий
SFX Q ій ого ій
SFX Q ій оєму ій
SFX Q ій оїм ій
SFX Q ій оя ій
SFX Q ій оєї ій
SFX Q ій оїй ій
SFX Q ій ою ій
SFX Q ій оєю ій
SFX Q ій оє ій
SFX Q ій ої ій
SFX Q ій оїх ій
SFX Q ій оїми ій
SFX Q ей ього ей
SFX Q ей ьому ей
SFX Q ей им ей
SFX Q ей ім ей
SFX Q ей я ей
SFX Q ей ієї ей
SFX Q ей ій ей
SFX Q ей ю ей
SFX Q ей ією ей
SFX Q ей е ей
SFX Q ей і ей
SFX Q ей их ей
SFX Q ей ими ей
SFX Q 0 и сят
SFX Q 0 ьом сят
SFX Q 0 ьма сят
SFX Q 0 ьома сят
SFX Q 0 ьох сят
SFX Q 0 ти [^'][ая]
SFX Q 0 ті [^'][ая]
SFX Q ин ного ин
SFX Q ин ному ин
SFX Q ин ним ин
SFX Q ин нім ин
SFX Q ин на ин
SFX Q ин ної ин
SFX Q ин нієї ин
SFX Q ин ній ин
SFX Q ин нією ин
SFX Q ин ною ин
SFX Q ин ну ин
SFX Q ин не ин
SFX Q ин но ин
SFX Q ин ні ин
SFX Q ин них ин
SFX Q ин ними ин
SFX Q есь сього ^весь
SFX Q есь сьому ^весь
SFX Q есь сім ^весь
SFX Q есь ся ^весь
SFX Q есь сієї ^весь
SFX Q есь сій ^весь
SFX Q есь сю ^весь
SFX Q есь сією ^весь
SFX Q есь се ^весь
SFX Q есь сі ^весь
SFX Q есь сіх ^весь
SFX Q есь сіма ^весь
SFX Q ь и ять
SFX Q ь ьом ять
SFX Q ь ьма ять
SFX Q ь ьома ять
SFX Q ь ьох ять
SFX Q 'я 'я м'я
SFX Q 'я ені м'я
SFX Q 'я енем м'я
SFX Q 0 ти [^м]'я
SFX Q 0 ті [^м]'я
SFX Q 0 ого [мш]
SFX Q 0 ому [мш]
SFX Q 0 им [мш]
SFX Q 0 ім [мш]
SFX Q 0 а [мш]
SFX Q 0 ої [мш]
SFX Q 0 ій [мш]
SFX Q 0 у [мш]
SFX Q 0 ою [мш]
SFX Q 0 е [мш]
SFX Q 0 і [мш]
SFX Q 0 ими [мш]
SFX Q 0 их [мш]
SFX Q ів ева [^жчшщ]ів
SFX Q ів еву [^жчшщ]ів
SFX Q ів евим [^жчшщ]ів
SFX Q ів еві [^жчшщ]ів
SFX Q ів еве [^жчшщ]ів
SFX Q ів іва [^жчшщ]ів
SFX Q ів іву [^жчшщ]ів
SFX Q ів івим [^жчшщ]ів
SFX Q ів іві [^жчшщ]ів
SFX Q ів іве [^жчшщ]ів
SFX Q ийсь ийогось ийсь
SFX Q ийсь ийомусь ийсь
SFX Q ийсь иємусь ийсь
SFX Q ийсь иїмсь ийсь
SFX Q ийсь иїмось ийсь
SFX Q ийсь иясь ийсь
SFX Q ийсь иєїсь ийсь
SFX Q ийсь иїйсь ийсь
SFX Q ийсь июсь ийсь
SFX Q ийсь иєюсь ийсь
SFX Q ийсь иєсь ийсь
SFX Q ийсь иїсь ийсь
SFX Q ийсь иїхсь ийсь
SFX Q ийсь иїхось ийсь
SFX Q ийсь иїмись ийсь
SFX Q 0 м [ая]
SFX Q ой ого ой
SFX Q ой ому ой
SFX Q ой им ой
SFX Q ой ім ой
SFX Q ой а ой
SFX Q ой ої ой
SFX Q ой ієї ой
SFX Q ой ій ой
SFX Q ой у ой
SFX Q ой ією ой
SFX Q ой ою ой
SFX Q ой е ой
SFX Q ой і ой
SFX Q ой их ой
SFX Q ой ими ой
SFX Q 0 о м
SFX Q 0 и м
SFX Q весь сього .весь
SFX Q весь сьому .весь
SFX Q весь сім .весь
SFX Q весь ся .весь
SFX Q весь сієї .весь
SFX Q весь сій .весь
SFX Q весь сю .весь
SFX Q весь сією .весь
SFX Q весь се .весь
SFX Q весь сі .весь
SFX Q весь сіх .весь
SFX Q весь сіма .весь
SFX Q ів евого ів
SFX Q ів евому ів
SFX Q ів евим ів
SFX Q ів евім ів
SFX Q ів ева ів
SFX Q ів евої ів
SFX Q ів евій ів
SFX Q ів еву ів
SFX Q ів евою ів
SFX Q ів еве ів
SFX Q ів еві ів
SFX Q ів евих ів
SFX Q ів евими ів
SFX R Y 34
SFX R я ь [^д]дя
SFX R е 0 [жчшщ]е
SFX R е а [жчшщ]е
SFX R е ам [жчшщ]е
SFX R е ами [жчшщ]е
SFX R е ах [жчшщ]е
SFX R я ям я
SFX R я ями я
SFX R я ях я
SFX R є я є
SFX R є й є
SFX R є ям є
SFX R є ями є
SFX R є ях є
SFX R тя ь ття
SFX R дя ь ддя
SFX R шя 0 шшя
SFX R жя 0 жжя
SFX R я ь рня
SFX R я ь [^т]тя
SFX R е ь це
SFX R е ям це
SFX R е ями це
SFX R е ях це
SFX R о а о
SFX R о 0 о
SFX R о ам о
SFX R о ами о
SFX R о ах о
SFX R ня ь ння
SFX R ля ь лля
SFX R ся ь сся
SFX R зя ь ззя
SFX R чя 0 ччя
SFX S Y 48
SFX S ря ер тря
SFX S це ець [^с]ерце
SFX S но ен гно
SFX S оле іль оле
SFX S я їв 'я
SFX S ло ол зло
SFX S ло ел [бдкпстш]ло
SFX S е і че
SFX S ече іч че
SFX S 0 й че
SFX S е ам че
SFX S е има че
SFX S е ах че
SFX S я ям я
SFX S я ями я
SFX S я ях я
SFX S мо ем рмо
SFX S мо ом смо
SFX S ро ер [бдт]ро
SFX S ко ок [жзлмртчшь]ко
SFX S но ен [звдтрс]но
SFX S це ець [^йрь]це
SFX S но он [кг]но
SFX S ьце ець ьце
SFX S во ов гво
SFX S я ів [жст]я
SFX S е ям е
SFX S е ями е
SFX S е ях е
SFX S ево ів ево
SFX S ело іл ело
SFX S ето іт ето
SFX S есо іс есо
SFX S іво ів іво
SFX S іло іл іло
SFX S іто іт іто
SFX S ісо іс ісо
SFX S ово ів ово
SFX S оло іл оло
SFX S ото іт ото
SFX S осо іс осо
SFX S це дець серце
SFX S йце єць йце
SFX S о а о
SFX S о ам о
SFX S о ами о
SFX S о ах о
SFX S я ів лля
SFX T Y 5
SFX T но ена но
SFX T но ен но
SFX T но енам но
SFX T но енами но
SFX T но енах но
SFX U Y 4
SFX U е а ще
SFX U е у ще
SFX U е ем ще
SFX U е і ще
SFX V Y 8
SFX V а і [жчшщ]а
SFX V а ів а
SFX V я ів я
SFX V 0 м [ая]
SFX V 0 ми [ая]
SFX V 0 х [ая]
SFX V а и [^жчшщ]а
SFX V я і я
